【裁判字號】    98,簡上,83
【裁判日期】    980324
【裁判案由】    竊盜
【裁判全文】
臺灣新竹地方法院刑事判決            98年度簡上字第83號
公  訴  人  臺灣新竹地方法院檢察署檢察官
上  訴  人
即  被  告  甲○○
上列上訴人即被告因竊盜案件，不服本院新竹簡易庭98年度竹北
簡字第18號民國98年1月10日第一審簡易判決（聲請簡易判決處
刑案號：臺灣新竹地方法院檢察署97年度偵字第6047號），提起
上訴，本院管轄第二審之合議庭判決如下：
    主  文
上訴駁回。
甲○○緩刑貳年。
    事  實
一、甲○○於民國97年7月14日凌晨4時許，駕駛車牌號碼6900－
    TS號自用小客車行經位於新竹縣新豐鄉瑞興村2鄰崁頭14之2
    號附近之8之8號魚池時，明知上開魚池係乙○○所管領之私
    人魚池，池中之魚係乙○○所有之物，未經其事前同意不得
    擅自釣取，仍於同日凌晨4時30分許之天未明亮之際，意圖
    為自己不法之所有，趁前開魚池無人看管之際，擅自以釣魚
    之方式，著手持竿放入該池中釣魚，以竊取池中魚類，嗣於
    同日清晨4時40分許，尚未釣得魚時，即為乙○○察覺，上
    前質問並以照相機拍照蒐證後報警處理，經警循線查悉上情
    。
二、案經新竹縣政府警察局竹北分局報請臺灣新竹地方法院檢察
    署檢察官偵查後聲請簡易判決處刑。
    理  由
一、按被告以外之人於審判外之言詞或書面陳述，除法律另有規
    定者外，不得作為證據，刑事訴訟法第159 條第1 項固有明
    文規定；又被告以外之人於審判外之陳述，雖不符刑事訴訟
    法第159 條之1 至之4 之規定，惟經當事人於審判程序同意
    作為證據，法院審酌該言詞陳述或書面陳述作成時之情況，
    認為適當者，亦得為證據，復為同法第159 條之5 第1 項所
    明定。本案證人即被害人乙○○於警詢中之陳述，業經被告
    同意援引作為證據，本院審酌後亦認為適當，故上揭證人於
    審判外之陳述，自得作為本案之證據。又按本案認定事實所
    引用之文書證據，並無證據證明係公務員違背法定程式所取
    得，亦無刑事訴訟法第159條之4之顯有不可信之情況與不得
    作為證據之情形，且亦經被告同意援引作為證據，自應認有
    證據能力，合先敘明。
二、訊據被告甲○○對於上揭事實坦承不諱，並經被害人乙○○
    於警詢中指述遭竊情節等情在卷，且有照片2幀在卷可稽，
    從而被告之自白核與事實相符，堪信為真實，其所為前開犯
    行事證明確，應依法論科。
三、核被告甲○○已著手竊取他人財物行為之實施，惟未生竊得
    財物之結果，其犯罪尚屬未遂，核其所為，係犯刑法第320
    條第3項、第1項之普通竊盜未遂罪。爰審酌被告正值壯年，
    當力圖向上，竟思不勞而獲，竊取他人財物供己所用，幸因
    被害人及時發現，致未得逞，尚未造成重大損失，併審酌其
    行竊手段、方式，所生危害程度，暨其犯後態度等一切情狀
    ，認原審依刑事訴訟法第449條第1項前段、第3項、第454條
    第2項，刑法第320條第1項、第3項、第42條第3項前段，刑
    法施行法第1條之1等規定，判處被告罰金新臺幣5000元，並
    諭知易服勞役之折算標準。核其認事用法均無不合，量刑亦
    屬妥適，應予維持。被告上訴意旨以伊已與告訴人達成和解
    為由，提起上訴，經核為無理由，應予駁回。末查，被告前
    未曾因故意犯罪受有期徒刑以上刑之宣告，有臺灣新竹地方
    法院檢察署刑案資料查註紀錄表及臺灣高等法院被告前案紀
    錄表各1份在卷可參，其於本院審理中業已坦承犯罪，態度
    良好，可見已有悔意；又其雖因一時失慮致罹罪章，然並未
    竊得任何財物，且犯後已與被害人達成和解等情，有和解書
    1 份在卷足稽，被告經此偵、審程序之教訓，今後應益知慎
    戒，信無再犯之虞，本院審酌後認其所受宣告之刑以暫不執
    行為適當，爰依刑法第74條第1項第1款規定諭知緩刑貳年，
    以勵自新。
四、據上論斷，應依刑事訴訟法第455條之1第1項、第3項、第
    368條，刑法第74條第1項第1款，判決如主文。
本案經檢察官陳玉華到庭執行職務。
中    華    民    國    98    年    3     月    24    日
                  刑事第一庭  審判長法  官  許翠玲
                                    法  官  楊惠芬
                                    法  官  羅惠雯
以上正本證明與原本無異。
不得上訴。
中    華    民    國    98    年    3     月    24    日
                                    書記官  沈藝珠
附錄本案論罪科刑法條全文：
刑法第320條：
意圖為自己或第三人不法之所有，而竊取他人之動產者，為竊盜
罪，處五年以下有期徒刑、拘役或五百元以下罰金。
意圖為自己或第三人不法之利益，而竊佔他人之不動產者，依前
項之規定處斷。
前二項之未遂犯罰之。


司法院資訊處製作；財團法人民間司法改革基金會備份。
